Contactez-moi

Téléphone/Watsapp:

L: +212 (6) 42 75 18 01

E-Mail:



Langues

• Arabe : Maternelle

• Anglais : Avancé - C1

• Français : Moyen

Compétences

- Respecte les élèves et tout le milieu éducatif/scolaire
- Déontologie & esprit d'équipe
- Respecte les règlements Internes de l'établissement et du ministère de l'éducation
- Facilite efficacement les leçons d'une façon amusante et ferme
- Excellente gestion de classes
- Très patient avec les élèves
- Flexible et adaptable aux différentes situations
- Créatif et Innovant en classe
- Utilise facilement les nouvelles technologies

Divers

- Maîtrise des technologies de l'information
- Installation des PC (hardware et software)
- Graphisme : Logo Design
- Maitrise du Pack MS Office
- Adobe Photoshop et Illustrator

Enseignant Formateur de langue anglaise (Langue étrangère)

Enseignant passionné d'anglais expérimenté, titulaire d'une Licence en études anglaises, avec 3 ans d'expérience presque. Doté de solides connaissances linguistiques avec des compétences pédagogiques afin d'aider les étudiants à améliorer leurs niveaux en : grammaire, orthographe, lecture et à l'oral.

Badreddine SKIKRI

- Enseignant / Formateur de langue anglaise. Niveaux : primaire, collège et secondaire.
- 35 ans
- Célibataire
- Marocain



Adresse : Les Jardins de Zaer, Imm 49, Apprt 1 12200

– Tamesna Rabat

2ème adresse: Al Oulfa Hay Hassani Casablanca

Expériences

(Du 20/05/2022 au 10/07/2023)

Enseignant de langue anglaise au Groupe Scolaire ALHAKIM à Rabat - Tamesna.

(09/01/2019 - 01/11/2021)

> Professeur d'anglais niveau collège à l'établissement Al Hikma à Khénifra.

(09/01/2018 - 30/06/2019)

> Stage: Professeur d'anglais à l'établissement Al Hikma à Khénifra.

(2013-2022)

Infographiste indépendant (Freelancer en télétravail) à www.99designs.com et Fiverr.com. Profils : https://bit.ly/3MZ5E1z https://bit.ly/3aw04FJ

(03/01/2011-05/11/2012)

Stage au département d'Informatique au Ministère de l'Energie et des Mines à Rabat. (Technicien Informatique Assistant)

(12/12/2011-02/12/2012)

> Stage au département informatique au Ministère de la Justice. (Technicien Informatique Assistant)

Formations et diplômes

- <u>Licence Fondamentale (BA)</u> en Etudes Anglaises (2013-2018) in Linguistics ♦ A la Faculté des Lettres et des Sciences Humaines, Univer. Moulay Ismail Meknès.
- <u>Baccalauréat (BAC)</u> en Sciences Expérimental (2013)

Baccalauréat Etatique Libre à Khénifra.

- <u>Diplôme des Études Européennes Supérieures (DEES)</u> en Systèmes et Réseaux Informatiques. (2010-2011)
 - A l'Ecole Supérieure de Rabat (ESR)
- <u>Diplôme de Technicien spécialisé (DTS)</u> en Systèmes et Réseaux Informatiques (2007-2009)
 - 🖔 A l'Institut supérieur de technologies appliquées (ISTA) KHENIFRA
- <u>Baccalauréat (BAC)</u> en Sciences Expérimentales (2007)
 Au Lycée Aboul Kassim Ezzayani à Khénifra.

Certifications

Certificat de British Council: Nivaux Avancé - C1, CEFR – Test Certifié
 Veuillez consulter: englishscore.com/verify en utilisant le code: ff15dc45